臺灣臺南地方法院民事判決　　　　　　　 94年度訴字第162號
原　　　告　戊○○
訴訟代理人　連立堅律師
被　　　告　丙○○
被　　　告　和欣汽車客運股份有限公司
法定代理人　乙○○
上一被　告
訴訟代理人　甲○○
　　　　　　丁○○
上列當事人間提起刑事附帶民事訴訟請求侵權行為損害賠償事件
，經本院刑事庭裁定移送前來，於民國94年6月27日言詞辯論終
結，判決如下：
    主  文
被告應連帶給付原告新台幣柒拾陸萬伍仟肆佰玖拾陸元，及自民
國九十三年十一月二十日起至清償日止，均按週年利率百分之五
計算之利息。
原告其餘之訴駁回。
訴訟費用由被告連帶負擔十分之四，餘由原告負擔。
本判決於原告以新台幣貳拾伍萬陸仟元為被告預供擔保後，得假
執行。但被告和欣汽車客運股份有限公司如於執行標的物拍定、
變賣前，以新台幣柒拾陸萬伍仟肆佰玖拾陸元，為原告預供擔保
，得免為假執行。
原告其餘假執行之聲請駁回。
    事實及理由
一、本件被告丙○○未於言詞辯論期日到場，核無民事訴訟法第
    386 條各款所列情形，爰依原告聲請，由其一造辯論而為判
    決。
二、本件原告主張：
（一）被告丙○○受僱於另一被告和欣汽車客運股份有限公司（
      以下簡稱和欣公司）擔任司機，為從事駕駛業務之人，於
      民國92年10月12日4時35分，駕駛車牌號碼ＦＺ－949號營
      業用大貨車，沿國道一號高速公路外側車道北向南行駛，
      行經該路269公里921公尺路段處時，本應注意汽車行駛時
      ，駕駛人應注意車前狀況，並隨時採取必要之安全措施，
      而依當時天候、路況亦無不能注意之情事，竟疏未注意貿
      然行駛，導致該車失控衝落外側斜坡翻覆，造成車上乘客
      即原告戊○○受有第1、2腰椎壓迫性骨折、第六肋骨骨折
      、嚴重下背痛、身體手腳多次挫傷、頸椎退化、第1、2腰
      椎壓迫性骨折及腰椎第1節壓迫性骨折導致嚴重下背痛，
      右腓神經病變併右足無力。按民法第184條第1項前段規定
      ：「因故意或過失，不法侵害他人之權利者，負損害賠償
      責任。」；第188條第1項前段規定：「受僱人因執行職務
      ，不法侵害他人之權利者，由僱用人與行為人連帶負損害
      賠償責任。」；第193條第1項規定：「不法侵害他人之身
      體或健康者，對於被害人因此喪失或減少勞動能力，或增
      加生活上之需要時，應負損害賠償責任。」及第195條第1
      項前段規定：「不法侵害他人之身體、健康、名譽、自由
      、信用、隱私、貞操，或不法侵害其他人格法益而情節重
      大者，被害人雖非財產上之損害，亦得請求賠償相當之金
      額。」。被告丙○○過失傷害責任甚為明顯，因此，原告
      自得依據上揭法條之規定，請求侵權行為損害賠償。
（二）關於原告請求被告賠償之項目及金額，茲分別說明如下：
  １、醫療費用：新台幣（下同）73,650元。
  ２、因車禍受損害及額外之支出：64,346元。
  ３、工資損失：560,000元。車禍後，因受傷調養而無法繼續
      工作，請求14個月之賠償（目前尚不能工作，因此擬先請
      求至93年11月11日之13個月工資，另一個月是年終獎金）
      ，每月以40,000元計，共請求560,000元。其他工資損失
      將另行追加。
  ４、慰撫金：車禍後，個人請求之精神補償及慰問金共1,200,
      000元。
（三）爰聲明：被告應連帶給付原告1,897,996元，及自起訴狀
      送達被告翌日起至清償日止，按年息百分之5計算之利息
      。並願供擔保，請求准予宣告假執行。
三、被告丙○○始終未到庭，亦未提出書狀答辯。被告和欣公司
    到庭陳述：對原告主張之侵權事實及應負連帶賠償責任等節
    不爭執，惟對原告所採用之傳統民俗療法所支出之醫藥費
    12,300元（附民卷17頁）有意見，且原告之傷勢是否是因其
    採取不當療法所致，誠有疑義等語，為此聲明：駁回原告之
    訴，如受不利判決，願供擔保請准宣告免為假執行。
四、按因故意或過失，不法侵害他人權利者，負損害賠償責任，
    民法第184條第1項前段定有明文。本件原告主張因上開車禍
    ，致受有上揭傷害等情，業據提出中國傳統民俗療法協會證
    明書、阮綜合醫院、長庚紀念醫院診斷證明書各一份為證，
    為被告和欣公司所不爭執，並經本院依職權調閱刑事案卷（
    93年度交簡字第2011號）查核明確，應可信為真實。被告丙
    ○○上述過失駕駛行為與原告之傷害結果間，可認為具有相
    當因果關係，被告丙○○過失侵害原告權利，應負損害賠償
    責任，另被告和欣公司為被告丙○○之僱用人，於丙○○因
    執行職務肇事致原告所受之損害，依民法第188條第1項前段
    規定，亦應負連帶賠償之責。
五、原告請求被告賠償之費用，是否應予准許，分述為次：
  (一)醫療費部分：被告和欣公司否認原告支出敷藥費12,300元部
    分，有原告提出之中國傳統民俗療法協會（武義堂）證明書
    及收據為證，其上所載原告之傷勢部位與之後原告至阮綜合
    醫院、新安醫院、長庚醫院、博正醫院就診所開具之診斷證
    明書相符，核屬醫療上所必要，應列為醫療費之一部分。另
    原告主張之其餘醫療費用為被告和欣公司所不爭執，被告丙
    ○○亦未到庭表示意見，審核原告所提之相關診斷證明書、
    醫療收據，應認原告請求被告應連帶賠償醫療費73,650元為
    可採。
  (二)因車禍造成之財產損失及增加生活上支出部分：原告主張因
    本件交通事故，導致ROLEX手錶泡水送修支出13,800元、手
    機損壞（價值5,990元）、鞋子損壞（價值4,056元）、僱請
    看護費用30,000元、另購置特殊彈簧床費用8,000元部分，
    共計61,846元部分，業據提出與其所述相符之收據、發票等
    件為憑，且為被告和欣公司所不爭，被告丙○○亦未到庭爭
    執，堪認原告主張之金額於61,846元範圍內為可信。至原告
    主張因車禍須往返高雄、佳里之車資及雜項支出2,500元，
    未據提出相關證明，自難予以採取。
  (三)無法工作之收入損失部分：原告主張因受傷迄今無法工作，
    現仍留職停薪中，截至93年11月11日為止，共計損失13個月
    薪資及1個月之年終獎金，每月薪資以40,000元計算，共計
    560,000元等情，已據提出聯豐企業行在職證明書一份為證
    ，參以本院所調取原告之財產資料顯示原告於91、92年度均
    有申報聯豐企業行薪資所得分別為481,000元、480,500元，
    及阮綜合醫院92年11月26日診斷證明書認原告之傷勢完全復
    原約須1年，又原告迄今仍在持續醫療復健中，堪認原告因
    本件事故致一年內尚無法工作，以原告所主張月薪為40,000
    元計算，原告於該段期間所受薪資損失為480,000元，至超
    過12個月之工作損失及1個月之年終獎金部分，原告並無法
    舉證證明，自難採信。
  (四)精神慰撫金部分：查原告因本件事故而受有上開傷害，預估
    復原期間達1年，肉體、精神受痛苦，堪予認定；又斟酌兩
    造身分、職業（原告為私人公司財務經理、被告丙○○為職
    業駕駛人、被告和欣公司為一客運公司）、財產狀況，本件
    事故過失責任等一切情狀，本院認被告應給付原告之精神慰
    藉金以150,000元為適當，原告逾此數額之請求，為無理由
    。
六、按給付有確定期限者，債務人自期限屆滿時起，負遲延責任
    。給付無確定期限者，債務人於債權人得請求給付時，經其
    催告而未為給付，自受催告時起，負遲延責任。其經債權人
    起訴而送達訴狀，或依督促程序送達支付命令，或為其他相
    類之行為者，與催告有同一之效力；民法第229條第1、2項
    分別定有明文。又遲延之債務，以支付金錢為標的者，債權
    人得請求依法定利率計算之遲延利息。但約定利率較高者，
    仍從其約定利率；而應付利息之債務，其利率未經約定，亦
    無法律可據者，週年利率為百分之五；亦為同法第233條第
    1項及第203條所明定。查本件原告請求被告應賠償之前開金
    額，並未定有給付之期限，則原告請求自民事起訴狀繕本送
    達被告之翌日起算利息，自無不合。又本件起訴狀繕本乃於
    93 年11月19日送達被告，有送達回執附於本院93年度交附
    字第62號卷內可憑，則本件原告所請求之利息應自93年11月
    20日起算。
七、綜上所述，被告因本件侵權行為，應連帶賠償之金額，綜計
    上開應予准許項目，為765,496元（醫療費73,650元＋工作
    損害480,000元＋財物損失及增加生活上支出61,846元＋精
    神慰藉金150,000元﹦765,496元）。從而，原告基於侵權行
    為損害賠償之法律關係，請求被告連帶給付765,496元，及
    自93年11月20日起至清償日止，按週年利率百分之5計算之
    利息，乃有理由，應予准許；逾此部份之請求，則屬無據，
    應予駁回。
八、原告及被告和欣公司陳明願供擔保，聲請宣告假執行及免為
    假執行，經核原告勝訴部分，合於法律之規定，爰酌定相當
    之擔保金額宣告之；其餘假執行之聲請，因訴之駁回而失所
    依附，不予准許。
中　　華　　民　　國　　94　　年　　7 　　月　　11　　日
                  民事第一庭    法　官　蔡雅惠
以上正本係照原本作成
如對本判決上訴，須於判決送達後20日內向本院提出上訴狀
中　　華　　民　　國　　94　　年　　7 　　月　　11　　日
                                書記官　吳信助
